Inventaris van het archief van de Directie van de Visserijen van het MInisterie van Landbouw, Natuur en Voedselkwaliteit, (1977) 1980-1990
Nationaal Archief, Den Haag
- Archief van de Directie van de Visserijen (1979-) 1980 - 1989 (-1990), I
  - STUKKEN BETREFFENDE BIJZONDERE ONDERWERPEN, B
    - Taakuitvoering, 3
      - Voorlichting en stimulering onderzoek, 3.05
        - Vergaderstukken van de 40e bijeenkomst van het bestuur van het Instituut voor Visserijprodukten TNO., 1980; 238; 1 pak
        - Vergaderstukken van de Begeleidingscommissie voor het Biologisch en Technisch onderzoek op het gebied van de Zoetwatervisserij., 1980; 239; 1 omslag
        - Rapporten van het Instituut voor Visserijprodukten TNO te IJmuiden, opgemaakt in opdracht van de Directie van de Visserijen, met betrekking tot onderzoeken naar verschillende aspecten van de visserij., 1980 - 1986; 240; 1 pak
        - Stukken betreffende de in- en samenstelling en het functioneren van het Centraal Overlegorgaan Visserijonderzoek (COV) en de daaronder ressorterende Programma Adviescommissies (PAC's)., 1980 - 1988; 241-250
          - Centraal Overlegorgaan Visserijonderzoek (COV).1980 - 1986, 241-242
            - Vergaderstukken van de Voorbereidingscommissie voor het Visserij-onderzoek en de in- en samenstelling van het Centraal Overlegorgaan voor Visserijonderzoek (COV), 1980 - 1984, 241; omslag
            - Vergaderstukken van de 8e - 10e bijeenkomst van het Centraal Overlegorgaan Visserijonderzoek (COV), 1986, 242; omslag
          - Programma Adviescommissies (PAC's).1984 - 1988, 243-250
            - Algemeen, 1984 - 1987, 243; omslag
            - Vergaderstukken van de 1e - 11e bijeenkomst van de Programma Adviescommissie (PAC) Sportvisserij en Beroepsbinnenvisserij, 1984 - 1988, 244; pak
            - Vergaderstukken van de 1e - 9e bijeenkomst van de Programma Adviescommissie (PAC) Zee- en Kustvisserij, 1984 - 1988, 245; pak
            - Vergaderstukken van de Programma Adviescommissie (PAC) Cultuur van Aquatische Organismen.1984 - 1986, 246-248
              In begin 1987 is deze Programma Adviescommissie (PAC) opgesplitst in Programma Adviescommissie (PAC) Schelpdieren en Programma Adviescommissie (PAC) Viskweek.
              - 1e - 4e vergadering, 1984 - 1985, 246; pak
              - 5e vergadering, 1986, 247; omslag
              - Vergaderstukken van de Werkgroep Onderzoeksbehoeften Viskweek, ressorterend onder de Programma Adviescommissie (PAC) Cultuur van Aquatische organismen, 1985 - 1986, 248; omslag
            - Vergaderstukken van de 1e - 4e bijeenkomst van de Programma Adviescommissie (PAC) Viskweek, 1987 - 1988, 249; omslag
            - Vergaderstukken van de 1e - 4e bijeenkomst van de Programma Adviescommissie (PAC) Schelpdieren, 1987 - 1988, 250; omslag
        - Stukken betreffende het opstellen van het meerjarenplan visserij-onderzoek 1987 - 1991, alsmede het voeren van overleg over de ontwikkeling van visserij-onderzoek., 1980 - 1988; 251; 1 pak
        - Stukken betreffende het beantwoorden van Kamervragen inzake de invloed van verontreinigd voedsel op zeehonden., 1981; 252; 1 omslag
        - Vergaderstukken van besprekingen van de Staf van de Directie van de Visserijen met onderzoekinstituten., 1981 - 1982; 253; 1 omslag
        - Stukken betreffende het voeren van correspondentie met betrekking tot onderzoek naar electrovisserij op platvis., 1981 - 1985; 254; 1 omslag
        - Stukken betreffende het voeren van overleg over het onderzoek naar mogelijke schade toegebracht door de oestervisserij in het Grevelingenmeer., 1982 - 1987; 255; 1 omslag
        - Stukken betreffende het voeren van correspondentie met betrekking tot ontwikkelingen op het gebied van de visserijfunctie van de Oosterschelde., 1982 - 1988; 256; 1 omslag
        - Stukken betreffende het opstellen van nota's inzake het onderzoek door het Landbouwkundig Economisch Instituut (LEI) naar de capaciteit van de vissersvloot., 1988; 257; 1 omslag
      - Ontwikkeling en sanering van de visserijen, 3.06
        - Vergaderstukken van de Werkgroep Beperking Motorvermogen., 1979 - 1980; 258; 1 pak
          De taak van de Werkgroep was het onderzoeken van de mogelijkheden tot capaciteitsbeheersing in de kottervloot Met eindrapport.
        - Stukken betreffende het beantwoorden van Kamervragen inzake toewijzing van gelden voor projecten op het terrein van de kustvisserij en de aquacultuur., 1980; 259; 1 omslag
        - Stukken betreffende het voeren van overleg en correspondentie met betrekking tot de mosselvisserij., 1980; 260; 1 pak
        - Stukken betreffende het voeren van overleg met de noordelijke en zuidelijke kokkelvissers inzake de kokkelverzaaiproef 1980., 261; 1 pak
        - Stukken betreffende het onderzoeken, bespreken en evalueren van de vrijstelling van het verbod op de nachtvisserij., 1980 - 1982; 262; 1 pak
        - Stukken betreffende het voeren van overleg met betrekking tot de instelling van een opvangfonds voor baars., 1980 - 1982; 263; 1 omslag
        - Stukken betreffende het opstellen van nota's en het voeren van correspondentie met betrekking tot de quotering van de makreelvisserij., 1980 - 1985; 264; 1 omslag
        - Stukken betreffende het voeren van correspondentie met de Vereniging Aquacultuur over de aquacultuur in Nederland., 1980 - 1985; 265; 1 pak
        - Stukken betreffende het opstellen van nota's en het voeren van correspondentie met betrekking tot de binnenvisserij., 1980 - 1986; 266; 1 pak
        - Vergaderstukken van werkgroepen en projectgroepen., 1980 - 1987; 267-276
          - Projectgroep Krammer-Volkerak (KV).1980 - 1987, 267-274
            De projectgroep had tot taak het inventariseren en verkennen van ontwikkelingsmogelijkheden van het Krammer-Volkerak-gebied.
            - Vergaderstukken.1984 - 1986, 267-270
              - 7e - 12e bijeenkomst, 1984 - 1985, 267; pak
              - 13e - 16e bijeenkomst, 1985 - 1986, 268; pak
              - 17e - 19e bijeenkomst, 1986, 269; pak
              - 20e - 24e bijeenkomst, 1986, 270; pak
            - Beleidsplan voor het Krammer-Volkerak.1986 - 1987, 271-272
              - 1986, 271; pak
              - 1987, 272; pak
            - Rapporten.1980 - 1986, 273-274
              - Studies over de Oosterschelde, Beschrijving Krammer-Volkerak voor en na afsluiting en Ontwikkelingsvisie voor het Krammer-Volkerak, 1980 - 1984, 273; pak
              - Stukken betreffende het voeren van correspondentie met betrekking tot de rapporten Het waterbeheer in het Zoommeer na 1987 en Inrichtings- en beheersplan voor het Zoommeer, 1986, 274; pak
          - Werkgroep Kleinschalige Visserij Ontwikkeling, 1981 - 1984, 275; 1 pak
          - Werkgroep Algemene Brochure Vormgeving en Inrichting Viswater, 1986 - 1987, 276; 1 omslag
        - Stukken betreffende het functioneren van de Voorlopige Interdepartementale Waddenzeecommissie, werkcommissie Beheersanalyse., 1980 - 1989; 277-281
          - Vergaderstukken.1980 - 1989, 277-278
            - 1980 - 1985, 277; pak
            - 1987 - 1989, 278; pak
          - Beheersplannen Waddenzee.1980 - 1986, 279-281
            - 1980, 279; pak
            - 1982 - 1983, 280; pak
            - 1984 - 1986, 281; pak
        - Stukken betreffende het functioneren van de Voorlopige Raad van Bestuur voor de Grevelingen., 1981 - 1987; 282; 1 omslag
        - Stukken betreffende het voeren van correspondentie inzake de ontwikkeling van viskweek in Nederland., 1981 - 1987; 283; 1 pak
        - Stukken betreffende het voeren van overleg met en informeren van de Vaste Commissie voor de Visserij van de Tweede Kamer over het schaal- en schelpdierenbeleid., 1982 - 1988; 284; 1 pak
        - Stukken betreffende het opstellen van nota's en het voeren van correspondentie met betrekking tot de sanering van de vissersvloot., 1985 - 1987; 285; 1 omslag
        - Stukken betreffende het opstellen van nota's en het voeren van correspondentie met betrekking tot beperkende maatregelen voor de visserij op het IJsselmeer., 1985 - 1988; 286; 1 pak
      - Bescherming van de Visstand, 3.07
        - Stukken betreffende het voeren van correspondentie inzake de proef met oesterbroedwinning in de Grevelingen., 1979 - 1986; 287; 1 pak
        - Stukken betreffende het functioneren van de Interdepartementale Coördinatiecommissie voor Noordzee-aangelegenheden (ICONA)., 1979 - 1988; 288-300
          - Vergaderstukken, 1980 - 1981, 288; omslag
          - Harmonisatie Noordzeebeleid.1982 - 1988, 289-290
            - Nota, 1982 - 1983, 289; pak
            - Beleidsplan, 1988, 290; omslag
          - Algemene correspondentie.1979 - 1988, 291-294
            - 1979 - 1980, 291; omslag
            - 1981 - 1984, 292; pak
            - 1985 - 1986, 293; pak
            - 1987 - 1988, 294; pak
          - Interdepartementale Coördinatiecommissie voor Noordzee-aangelegenheden (ICONA)-werkgroepen.1983 - 1988, 295-299
            - Werkgroep Bluewater, 1983, 295; pak
            - Werkgroep Uitvoering Operationele Noordzeetaken (WUON), 1984 - 1985, 296; pak
            - Werkgroep Aktie 58, 1985 - 1987, 297; pak
            - Werkgroep Verwijdering Pijpleidingen en Kabels in de Noordzee, 1987 - 1988, 298; omslag
            - Werkgroep Premieregeling, 1988, 299; omslag
          - Interimrapport van de Interdepartementale Coördinatiecommissie voor Noordzee-aangelegenheden (ICONA)-werkcommissie Beleid, 1980, 300; pak
            Bevat kaart.
        - Stukken betreffende het opstellen van en het voeren van overleg over de nota Graskarperbeleid., 1980; 301; 1 omslag
        - Vergaderstukken van de Interdepartementale Overleggroep Visserijen - Waterstaat., 1980; 302; 1 pak
        - Vergaderstukken van het Breed Overleg Waterrecreatie., 1980; 303; 1 pak
        - Vergaderstukken van de Algemene Beraadsgroep Koelwater en de Commissie Biologische Problemen Koelwater (CBPK)., 1980 - 1981; 304-306
          - Algemene Beraadsgroep Koelwater, 1980 - 1981, 304; pak
          - Commissie Biologische Problemen Koelwater (CBPK).1980, 305-306
            - 1e - 2e bijeenkomst, 1980, 305; pak
            - 3e - 4e bijeenkomst, 1980, 306; pak
        - Stukken betreffende het functioneren van de Begeleidingscommissie Planktonbeheersing in Bekkens en de Begeleidingscommissie voor het visserijkundig beheer van het IJsselmeer., 1980 - 1985; 307-309
          - Begeleidingscommissie Planktonbeheersing in Bekkens, 1980 - 1981, 307; pak
          - Begeleidingscommissie voor het visserijkundig beheer van het IJsselmeer en het opheffen van deze commissie.1980 - 1985, 308-309
            - Vergaderstukken, 1980 - 1984, 308; pak
            - Algemeen, 1980 - 1985, 309; omslag
              Na opheffing van deze begeleidingscommissie werden de werkzaamheden voortgezet door de Voorlopige Adviesraad voor de Binnenvisserij.
        - Stukken betreffende het voeren van correspondentie over de bescherming van dieren., 1980 - 1986; 310; 1 omslag
        - Stukken betreffende het voeren van correspondentie met betrekking tot aanpassing van het spuiregime ter bescherming van de visstand., 1980 - 1987; 311; 1 omslag
        - Stukken betreffende het functioneren van de Coördinatiegroep Oosterschelde (CGO) en de daaronder ressorterende overlegorganen., 1980 - 1988; 312-325
          - Coördinatiegroep Oosterschelde (CGO).1980, 312-315
            - 1980, jan. - mrt., 312; pak
            - 1980, apr., 313; pak
              Bevat tevens 2 tekeningen.
            - 1980, mei - sep., 314; pak
            - 1980, okt. - nov., 315; omslag
          - Stukken betreffende het functioneren van de Synthesegroep Inrichtingsalternatieven Oosterschelde (SIOS).1980, 316-319
            - Vergaderstukken van SIOS II.1980, 316-318
              - 22e - 23e vergadering, 1980, 316; pak
              - 24e - 25e vergadering, 1980, 317; pak
              - 26e vergadering, 1980, 318; omslag
            - Vergaderstukken van de 1e - 4e bijeenkomst van de projectgroep SIOS III, 1980, 319; pak
          - Vergaderstukken van de Voorbereidingscommissie bestuurlijke zaken van de Stuurgroep Oosterschelde.1980, 320-321
            - 1980, mrt. - juni 13, 320; omslag
            - 1980, juni 16 - dec., 321; pak
          - Werkgroep Beheer en Instrumentarium.1980 - 1984, 322-323
            - Vergaderstukken, 1980, 322; omslag
            - Rapportages en correspondentie, 1981 - 1984, 323; pak
          - Stukken betreffende het voeren van correspondentie met de Stuurgroep Oosterschelde, 1983, 324; omslag
          - Projectgroep Damvak Geul, 1984 - 1988, 325; pak
        - Stukken betreffende het voeren van overleg en correspondentie met betrekking tot de verontreiniging van de oppervlaktewateren met hexa-chloor benzeen (hcb) en polychloorbifenylen (pcb), alsmede het aantreffen van deze stoffen in aal en paling., 1980 - 1988; 326; 1 pak
        - Vergaderstukken van de Provinciale Commissie voor het Waterbeheer Zeeland en van het Provinciaal Coördinatie Overleg Waterbeheer in de provincie Zeeland., 1980 - 1988; 327-328
          - Provinciale Commissie voor het Waterbeheer Zeeland, 1980 - 1985, 327; omslag
          - Provinciaal Coördinatie Overleg Waterbeheer in de provincie Zeeland, 1987 - 1988, 328; pak
        - Verslag van een vergadering over onderzoek inzake visteelt in Nederland, met geleidebrief., 1981; 329; 1 omslag
        - Stukken betreffende het voeren van overleg en correspondentie met betrekking tot de visserij op consumptieoesters in het Grevelingenmeer., 1981 - 1983; 330; 1 pak
        - Rapportages inzake methoden ter bemonstering van visbestanden, met geleidebrieven., 1982; 331; 1 omslag
        - Stukken betreffende het coördineren van de totstandkoming van het rapport Visstand, Visserij en de Waterkwaliteit, als leidraad voor het opstellen van rijks- en provinciale waterkwaliteitsplannen., 1982 - 1983; 332-334
          - Bespreken 1e en 2e concept (1e gedeelte), 1982, 332; pak
          - Bespreken 1e en 2e concept (2e gedeelte) alsmede definitief rapport, 1982 - 1983, 333; pak
          - Het opstellen van de nota Visstand, visserij en waterkwaliteit ten behoeve van de beoordeling van waterkwaliteitsplannen, 1982, 334; omslag
        - Stukken betreffende het functioneren van de Commissie Uitvoering Wet Verontreiniging Oppervlaktewater (CUWVO)., 1982 - 1985; 335; 1 omslag
        - Vergaderstukken van de Garnalenadviescommissie en van de Kleine Commissie van Deskundigen., 1982 - 1987; 336; 1 omslag
        - Vergaderstukken van de Werkgroep Visstandbeheer., 1982 - 1987; 337; 1 omslag
        - Stukken betreffende het beantwoorden van Kamervragen inzake de bescherming van de visstand., 1982 - 1989; 338-348
          - De coördinatie van de inspectie en het toezicht op de Noordzee, 1982, 338; omslag
          - De aanleg van compartimenteringsdammen in de Oosterschelde, 1983, 339; omslag
          - De lozing van met dioxine verontreinigde stoffen in het Noordzeekanaal door Duphar, 1984, 340; omslag
          - Het opvissen en verhandelen van oesters in de Grevelingen, 1985 - 1986, 341; omslag
          - De uitzaai van oesters in de Oosterschelde, 1986, 342; omslag
          - De verdeling van de oesterpercelen op de Grevelingen, 1986, 343; omslag
          - De verhuur van oesterpercelen in het Grevelingenmeer, 1986, 344; omslag
          - De kabeljauwvangst in de Noordzee en Noorse Zee, 1987, 345; omslag
          - De controle op de vangst van ondermaatse aal en de kwaliteit van paling in de binnenwateren, 1987 - 1988, 346; omslag
          - De insleep van algen die paralytisch schelpdiergif bevatten, 1988, 347; omslag
          - Ziekteverschijnselen bij vissoorten in de Waddenzee, 1988 - 1989, 348; omslag
        - Stukken betreffende het voeren van overleg en correspondentie met betrekking tot het gebruik van het noordelijke IJsselmeer voor schietoefeningen., 1983 - 1985; 349; 1 omslag
        - Stukken betreffende het voeren van correspondentie met de directeur Natuurbehoud en Openluchtrecreatie met betrekking tot het opnemen van de Grensmaas in het structuurschema natuur- en landschapsbehoud ter bescherming van de visstand en de visserij., 1984 - 1986; 350; 1 pak
          Bevat documentatie over regelingen inzake de grensscheidende Maas vanaf 1843.
        - Stukken betreffende het voeren van overleg en correspondentie met betrekking tot de keuring, kwaliteit en de certificering van mosselen., 1984 - 1986; 351; 1 omslag
        - Vergaderstukken van de Adviescommissie Ad-Hoc Lange Termijnbeleid Oestersektor., 1985; 352; 1 omslag
        - Stukken betreffende het functioneren van de Werkgroep Visteelt., 1985 - 1986; 353; 1 omslag
        - Stukken betreffende het voeren van overleg met betrekking tot de mogelijkheden van Aktief Biologisch Beheer (Biomanipulatie)., 1985 - 1987; 354; 1 omslag
        - Stukken betreffende het nemen van maatregelen door aaloptrekvoorzieningen ter verbetering van de visstand in het IJsselmeer en het Zoommeer., 1986; 355; 1 omslag
        - Stukken betreffende het voeren van correspondentie met de Commissie Oesterproblematiek inzake het beleid ten aanzien van de oestercultuur., 1986 - 1987; 356; 1 omslag
        - Stukken betreffende het voeren van overleg en correspondentie met betrekking tot de oestervisserij op de vrije gronden van het Grevelingenmeer., 1986 - 1987; 357; 1 omslag
        - Vergaderstukken van de Werkgroep Visintrek sluizen Afsluitdijk en van de Coördinatiegroep Visintrek (COVISI)., 1987 - 1989; 358-359
          - Werkgroep Visintrek sluizen Afsluitdijk, 1987 - 1989, 358; omslag
          - Coördinatiegroep Visintrek (COVISI), 1988 - 1989, 359; omslag
        - Stukken betreffende het informeren van de Vaste Commissie voor de Visserij van de Tweede Kamer met betrekking tot de gevolgen van de visserij op oesters in de Grevelingen op de aalvisserij., 1988; 360; 1 omslag
        - Stukken betreffende het voeren van correspondentie met betrekking tot de controle op de maaswijdte van staande netten., 1988 - 1989; 361; 1 omslag
        - Vergaderstukken van de Werkgroep Visserij Waterbeheer Grevelingen., 1988 - 1989; 362; 1 omslag
      - Handhaving openbare orde en veiligheid, 3.08
        - Vergaderstukken van de Rederijcommissie Zeegaande Vaartuigen en van de Rederijcommissie Binnengaats opererende Vaartuigen., 1980 - 1985; 363-364
          - Rederijcommissie Zeegaande Vaartuigen, 1980 - 1984, 363; omslag
          - Rederijcommissie Binnengaats opererende Vaartuigen, 1982 - 1985, 364; omslag
        - Stukken betreffende het voeren van overleg inzake de te nemen maatregelen na een aantal voedselinfecties na consumptie van Noorse garnalen., 1984 - 1988; 365; 1 pak
          Deze zaak genoot landelijke bekendheid als De Garnalenaffaire.
        - Stukken betreffende het beantwoorden van Kamervragen inzake de vergoeding voor het opvissen van oorlogstuig., 1987; 366; 1 omslag
      - Havens en andere materiële voorzieningen voor de visserij, 3.09
        - Stukken betreffende het voeren van overleg en correspondentie met betrekking tot de toegankelijkheid en het beheer van zeevisserij havens en kleine aan zee gelegen havens., 1980 - 1985; 367; 1 omslag
        - Stukken betreffende het deelnemen aan de Commissie van Advies voor het Staatvissershavenbedrijf te IJmuiden., 1980 - 1989; 368-370
          - Benoemingen en correspondentie, 1980 - 1986, 368; omslag
          - Besprekingen inzake de privatisering van het Staatsvissershavenbedrijf te IJmuiden, 1983 - 1989, 369; pak
          - Vergaderstukken van de 103e - 104e bijeenkomst van de Commissie van Advies voor het Staatsvissershavenbedrijf te IJmuiden, 1988, 370; omslag
        - Stukken betreffende het vaststellen van een modelvergunning voor het vissen met vaste vistuigen in de kustwateren., 1983 - 1987; 371; 1 omslag
        - Stukken betreffende het voeren van overleg en correspondentie met betrekking tot het rapport Totaalvisie voor de Deltawateren., 1984; 372; 1 omslag
        - Stukken betreffende het voeren van overleg met betrekking tot onderzoek naar interactie vistuigen - pijpleidingen., 1984 - 1987; 373; 1 pak
      - Toezicht op de visserij-instituten, 3.10
        - Stukken betreffende het functioneren van de Kamer voor de Binnenvisserij., 1980 - 1988; 374-377
          - Agenda's en notulen van plenaire vergaderingen van de Kamer, 1980 - 1986, 374; omslag
          - Agenda's voor de zittingen van de Kamer, 1986 - 1988, 375; omslag
          - Rapportages van de directeur Openluchtrecreatie, 1985 - 1986, 376; omslag
          - Correspondentie, 1980 - 1988, 377; pak
        - Stukken betreffende het deelnemen aan de Adviesraad van het Instituut CIVO-Technologie TNO., 1981 - 1987; 378; 1 pak
        - Stukken betreffende het instellen, samenstellen en de vergaderstukken van de RIVO-Commissie van Advies (Rijksinstituut voor Visserijonderzoek)., 1986 - 1988; 379; 1 pak
      - Bevordering en regulering van de handel en de verwerking van vis, 3.11
        - Stukken betreffende het voeren van overleg en correspondentie met betrekking tot het importeren en uitzaaien van schelpdieren., 1980 - 1981; 380; 1 omslag
        - Stukken betreffende het voeren van correspondentie over beperkende factoren bij de consumptie van visserijproducten., 1980 - 1985; 381; 1 omslag
        - Stukken betreffende het voeren van overleg en correspondentie inzake de kwaliteitseisen van vis en visserijproducten., 1980 - 1986; 382; 1 omslag
        - Stukken betreffende het voeren van correspondentie met betrekking tot de aanvoer van vis., 1980 - 1987; 383; 1 omslag
        - Stukken betreffende het voeren van overleg en correspondentie met betrekking tot de import van vis vanuit en de export naar verschillende landen en werelddelen., 1980 - 1987; 384-416
          - Australië, 1984, 384; omslag
          - Azië, 1985, 385; omslag
          - Canada, 1980 - 1987, 386; omslag
          - Denemarken, 1983 - 1987, 387; omslag
          - Duitsland, 1982 - 1987, 388; omslag
          - Egypte, 1983 - 1987, 389; omslag
          - Engeland, 1980 - 1987, 390; omslag
          - Griekenland, 1981 - 1986, 391; omslag
          - India, 1984 - 1987, 392; omslag
          - Iran, 1984 - 1986, 393; omslag
          - Israël, 1987, 394; stuk
          - Italië, 1980 - 1987, 395; pak
          - Japan, 1984 - 1987, 396; omslag
          - Kenia, 1984, 397; stuk
          - Maleisië, 1987, 398; omslag
          - Marokko, 1985, 399; stuk
          - Mauretanië, 1985, 400; stuk
          - Nieuw-Zeeland, 1983 - 1985, 401; omslag
          - Nigeria, 1982 - 1987, 402; omslag
          - Noorwegen, 1987, 403; omslag
          - Portugal, 1984, 404; omslag
          - Saudi-Arabië, 1984 - 1987, 405; omslag
          - Schotland, 1983 - 1986, 406; omslag
          - Senegal, 1987, 407; stuk
          - Sovjet-Unie, 1985 - 1987, 408; omslag
          - Spanje, 1980 - 1984, 409; omslag
          - Tunesië, 1982 - 1987, 410; omslag
          - Turkije, 1987, 411; omslag
          - Verenigde Staten, 1980 - 1987, 412; omslag
          - Zimbabwe, 1983, 413; omslag
          - Zuid-Afrika, 1982 - 1983, 414; omslag
          - Zuid-Amerika, 1981 - 1982, 415; omslag
          - Zweden, 1986, 416; omslag
        - Stukken betreffende het voeren van overleg over het eventueel invoeren van een veilplicht., 1980 - 1988; 417; 1 omslag
        - Vergaderstukken van de Werkgroep Keuringen Vis en Visprodukten en de Werkgroep Keuringen Vis., 1981 - 1986; 418-419
          - Werkgroep Keuringen Vis en Visprodukten, 1981 - 1984, 418; pak
          - Werkgroep Keuringen Vis, 1986, 419; omslag
        - Vergaderstukken van het bestuur van het Bedrijfschap voor de Groothandel in Vis en Aanverwante Bedrijven., 1982 - 1985; 420; 1 omslag
        - Stukken betreffende het voeren van overleg met betrekking tot exportbevordering in de visserijsector., 1983; 421; 1 omslag